臺灣高雄地方法院刑事判決　　　　　　　94年度訴字第1431號
公　訴　人　臺灣高雄地方法院檢察署檢察官
被　　　告　甲○○
上列被告因毒品危害防制條例案件，經檢察官聲請逕以簡易判決
處刑（94年度毒偵字第1816號），本院受理後（94年度簡字第
2370 號），認不宜逕以簡易判決處刑，改依簡式審判程序審理
，判決如下：
    主  文
甲○○連續施用第一級毒品，處有期徒刑捌月，扣案針筒壹支沒
收，殘渣袋壹只沒收銷燬之。
    事  實
一、甲○○曾於民國90年間，因施用毒品案件，經本院以90年度
    毒聲字第1492號裁定令入勒戒處所觀察、勒戒後，認無繼續
    施用傾向，經臺灣高雄地方法院檢察署檢察官於90年3月23
    日以90年度毒偵字第1221號案件為不起訴處分，而於90年3
    月26日執行完畢釋放出所；復於91年間再度施用毒品，經臺
    灣屏東地方法院以91年度毒聲字第1074號裁定令入勒戒處所
    觀察、勒戒後，亦認無繼續施用毒品之傾向，再由臺灣屏東
    地方法院檢察署檢察官於91年10月9日以91年度毒偵字第
    1162 號為不起訴處分，並於同年10月9日執行完畢釋放後，
    仍基於施用毒品之概括犯意，自93年6月間起至94年2月4日
    14時許止，連續在高雄市○○區○○路195巷13號等處，以
    將海洛因摻水後再以針筒注射手臂靜脈之方式，施用第一級
    毒品海洛因多次，每天約施用2、3次。嗣於94年2月4日23時
    30分許，在高雄市○○區○○路與林森路口為警查獲，並扣
    得含甲○○所有之海洛因之殘渣袋1只及供注射海洛因所用
    之注射針筒1支。
二、案經高雄市政府警察局報告臺灣高雄地方法院檢察署檢察官
    聲請逕以簡易判決處刑，本院改依簡式審判程序審理。
    理  由
一、程序部分：本件被告甲○○所犯為死刑、無期徒刑或最輕本
    刑為三年以上有期徒刑以外之罪，其於準備程序中就被訴事
    實為有罪之陳述，經法官告知簡式審判程序之旨，並聽取公
    訴人之意見後，依刑事訴訟法第273條之1第1項規定，裁定
    由受命法官獨任進行簡式審判程序，合先敘明。
二、右揭犯罪事實，業經被告甲○○於警、偵訊及本院審理時自
    白不諱，並有扣案之殘渣袋1只及注射針筒1支為證。而扣案
    之殘渣袋經送驗後，亦呈海洛因陽性反應，此有高雄醫學大
    學附設中和紀念醫院檢驗報告可稽。另自警卷附照片觀之，
    被告之左、右手背均有明顯多處注射痕跡，此有照片2張在
    卷可資佐證。又被告尿液經送驗後，亦呈嗎啡陽性反應，此
    有高雄市政府警察局保安警察大隊黎明中隊偵辦毒品危害防
    制條例嫌疑人尿液採證代碼對照表（代碼：L專94116）及高
    雄市立凱旋醫院濫用藥物尿液檢驗報告（檢體編號：L專941
    16）影本各乙紙附卷可證，被告前開犯行，足堪認定。
三、查被告甲○○曾於民0年間，因施用毒品案件，經本院以90
    年度毒聲字第1492號裁定令入勒戒處所觀察、勒戒後，認無
    繼續施用傾向，經臺灣高雄地方法院檢察署檢察官於90年3
    月23日以90年度毒偵字第1221號案件為不起訴處分，而於90
    年3月26日執行完畢釋放出所；復於91年間再度施用毒品，
    經臺灣屏東地方法院以91年度毒聲字第1074號裁定令入勒戒
    處所觀察、勒戒後，亦認無繼續施用毒品之傾向，再由臺灣
    屏東地方法院檢察署檢察官於91年10月9日以91年度毒偵字
    第1162號為不起訴處分，並於同年10月9日執行完畢釋放之
    事實，有有臺灣高等法院被告前案紀錄表、法務部全國檢察
    官線上查詢刑案人犯在監所最新資料報表、臺灣高雄地方法
    院檢察署及臺灣屏東地方法院檢察署檢察官不起訴處分書各
    一份在卷可稽，是被告前曾初犯施用毒品案件，於前揭強制
    戒治執行完畢釋放後五年內，再犯本件施用毒品罪，業已符
    合93年1月9日施行後之毒品危害防制條例第23條第2項規定
    「於觀察、勒戒執行完畢釋放後，五年內再犯施用毒品之罪
    」之起訴要件，依法應予追訴論科。
四、按海洛因為毒品危害防制條例第2 條第2 項第1 款所明定之
    第一級毒品，故核被告甲○○所為，係犯同條例第10條第1
    項之施用第一級毒品罪。被告施用第一級毒品前持有毒品海
    洛因之行為，本應論以持有之罪，惟持有毒品之行為由其後
    施用毒品之行為所吸收，不另論罪。被告先後多次施用第一
    級毒品海洛因之行為，時間緊接，犯罪構成要件相同，顯係
    基於概括犯意反覆為之，為連續犯，應依刑法第56條之規定
    論以一罪，並加重其刑。爰審酌被告前因犯毒品危害防制條
    例案件二度經觀察、勒戒執行完畢後，仍未能徹底戒絕毒品
    ，顯見其無戒毒悔改之意，惟念其施用毒品之次數、時間久
    暫及施用毒品乃自戕一己之身體健康，尚未對他人造成危害
    ，且犯後已坦承犯行，態度良好等一切情狀，量處如主文所
    示之刑。扣案殘留第一級毒品海洛因之殘渣袋一只，其上殘
    留之第二級毒品，已無從分析剝離，應視同毒品，不問屬於
    犯人與否，應依毒品危防制條例第18條第1項前段之規定沒
    收銷燬之。至扣案之注射針筒，為被告所有，且係供被告施
    用毒品犯罪所用之物，此經被告自承在卷，應依刑法第38條
    條第1項第2款之規定沒收之。
據上論斷，應依刑事訴訟法第452條、第273條之1第1項、第284
條之1、第299條第1項前段，毒品危害防制條例第10條第1項、第
18條第1項前段，刑法第11條、第56條、第38條第1項第2款，判
決如主文。
本案經檢察官乙○○到庭執行職務。
中　　華　　民　　國　　94　　年　　8 　　月　　15　　日
                  刑事第十庭　法　官   王啟明
以上正本證明與原本無異。
如不服本判決，應於收受送達後10日內向本院提出上訴書狀。
中　　華　　民　　國　　94　　年　　8 　　月　　15　　日
　　　　　　　　　　　　　　  書記官   陳心儀
附錄所犯法條：
毒品危害防制條例第10條
施用第一級毒品者，處 6 月以上 5 年以下有期徒刑。
施用第二級毒品者，處 3 年以下有期徒刑。
